【裁判字號】    92,抗,283
【裁判日期】    920502
【裁判案由】    聲請定其應執行刑
【裁判全文】
臺灣高等法院刑事裁定                              九十二年度抗字第二八三號
    抗  告  人  甲○○
    即  受刑人
右列抗告人因聲請定其應執行刑案件，不服臺灣板橋地方法院中華民國九十二年三月
十九日裁定（九十二年度聲更字第四號），提起抗告，本院裁定如左：
    主  文
抗告駁回。
    理  由
一、本件抗告意旨略以：抗告人即受刑人前涉及過失傷害罪，經臺灣板橋地方法院（
    聲請狀誤書為最高法院）判處有期徒刑四月確定，因一時無法籌足罰金，致被臺
    灣板橋地方法院與抗告人所涉侵占罪（按經判處有期徒刑七月）合併定應執行刑
    ，今抗告人家屬欲幫抗告人繳納罰金，爰提起本件抗告，請求撤銷原（九十二年
    聲更字第四號）合併執行之裁定，讓抗告人得以繳納罰金，並將其他所犯之案重
    為合併之裁定，俾保權益，爰提起抗告請求撤銷原合併執行之裁定（狀載為聲請
    易科罰金）云云。
二、按數罪併罰中之一罪，依刑法規定得易科罰金，若因與不得易科之他罪併合處罰
    結果而不得易科罰金時，原可易科部分所處之刑，自亦無庸為易科折算標準之記
    載。業經司法院大法官會議釋字第一四四號解釋在案。而解釋文內所指「不得易
    科之他罪」，揆諸刑法第四十一條之規定，並不侷限於最重本刑逾有期徒刑三年
    （按已修正為五年）之罪，尚包括最重本刑雖為三年（現為五年）以下有期徒刑
    以下之刑，而宣告刑逾有期徒刑六月之情形。數罪併罰，依刑法第四十一條規定
    ，其中一罪固得易科罰金，惟另一罪則不得易科（宣告刑逾有期徒刑六月），合
    併定應執行刑之結果亦屬不得易科（逾有期徒刑六月），依大法官會議釋字第一
    四四號解釋，原可易科部分所處之刑，亦無庸為易科折算標準之記載。至於原得
    易科罰金之罪如先行確定，而因被告身體、教育、職業或家庭等關係，執行顯有
    困難時，被告及檢察官均有聲請易科之權，司法院院字第一三五六號解釋有案，
    法院自可於此時依法為適當之諭知，亦有司法院（八二）廳刑一字第○五○七四
    號函可資參照。
三、經查：本件抗告人前因犯過失傷害罪、侵占罪，經臺灣板橋地方法院九十一年八
    月八日分別判處有期徒刑四月、七月，應執行有期徒刑十月，同年九月二日確定
    ，有該院九十一年度交易字第二七六號判決書附卷足憑，嗣檢察官就被告上開所
    處罪刑與其另犯而先後於九十年十一月三十日、九十一年年八月八日判決確定之
    搶奪、竊盜、強盜等罪刑（如附表所示），聲請定其應執行刑，查所犯過失傷害
    罪、侵占罪既併合處罰，於同一判決諭知，同時確定，並無過失傷害部分先行確
    定情形，揆諸上開規定，自無就該部分諭知易科罰金折算標準之必要，是原審經
    審核後認檢察官聲請定其應執行之刑為正當，依刑事訴訟法第四百七十七條第一
    項、刑法第五十三條、第五十一條第五款之規定，定其應執行有期徒刑玖年貳月
    ，經核無不合，本件抗告人執上詞指摘原裁定不當，並無理由，應予駁回。
四、據上論結，應依刑事訴訟法第四百十二條，裁定如主文。
中      華      民      國    九十二    年      五      月      二      日
                              臺灣高等法院刑事第一庭
                                  審判長法  官  李  相  助
                                        法  官  黃  聰  明
                                        法  官  魏  新  國
右正本證明與原本無異。
如不服本裁定，應於收受送達後五日內向本院提出抗告狀。
                                        書記官  賴  淑  真
中      華      民      國    九十二    年      五      月      五      日


司法院資訊處製作；財團法人民間司法改革基金會備份。
